---
title: "Projet_IASD_24_25 - 01 Préparation de données"
subtitle: 'Prédiction du prix du logment à Daegu '
author: "Malik Chettih"
output:
#  pdf_document:
#    toc: yes
  html_document:
    code_folding: hide
    css: ./style.css
    df_print: paged
    highlight: tango
    number_sections: no
    theme: flatly
    toc: yes
    toc_float:
      collapsed: no
---


---

# Installation des librairies  {.unnumbered}
```{r}
library(rmarkdown)
library(tidyverse) # pour  %>%
library(questionr) #rename.variable
library(kableExtra)
library(knitr)
library(e1071) # skewness et kurtosis
library(ggplot2)
library(plotly) # graphes dynamiques
library(MASS)
library(fitdistrplus) #graphe Cullen & Fr
library(dplyr)
```

# Task 1.  Téléchargement des données

```{r}
daegu_dataset=read.csv2("train_set.csv", sep=",")
daegu_dataset <- subset(daegu_dataset,select=c(-X))
library(rmarkdown)
paged_table(daegu_dataset)
```

Visualiser la nature de donnée du dataset
```{r}
str(daegu_dataset)
```
# Task 1.1 Correction Modalités
```{r}
unique(daegu_dataset$TimeToSubway)

daegu_dataset <- daegu_dataset %>% mutate(TimeToSubway = recode(TimeToSubway, "0-5min" = "0~5min"))

unique(daegu_dataset$TimeToSubway)
```

# Task 2.  Transformer la nature des variables nécessaires.


```{r}
daegu_dataset$SalePrice<-as.numeric(daegu_dataset$SalePrice)
daegu_dataset$HallwayType<-as.factor(daegu_dataset$HallwayType)
daegu_dataset$HeatingType<-as.factor(daegu_dataset$HeatingType)
daegu_dataset$AptManageType<-as.factor(daegu_dataset$AptManageType)
daegu_dataset$N_Parkinglot.Ground.<-as.integer(daegu_dataset$N_Parkinglot.Ground.)
daegu_dataset$N_Parkinglot.Basement.<-as.integer(daegu_dataset$N_Parkinglot.Basement.)
daegu_dataset$TimeToBusStop=ordered(daegu_dataset$TimeToBusStop,levels=c("0~5min","5min~10min","10min~15min"))
daegu_dataset$TimeToSubway=ordered(daegu_dataset$TimeToSubway,levels=c("0~5min","5min~10min","10min~15min","15min~20min","no_bus_stop_nearby"))
daegu_dataset$N_APT<-as.integer(daegu_dataset$N_APT)
daegu_dataset$N_manager<-as.integer(daegu_dataset$N_manager)
daegu_dataset$N_elevators<-as.integer(daegu_dataset$N_elevators)
# daegu_dataset$SubwayStation<-as.factor(daegu_dataset$SubwayStation)
daegu_dataset$N_FacilitiesNearBy.PublicOffice.<-as.integer(daegu_dataset$N_FacilitiesNearBy.PublicOffice.)
daegu_dataset$N_FacilitiesNearBy.Dpartmentstore.<-as.integer(daegu_dataset$N_FacilitiesNearBy.Dpartmentstore.)
daegu_dataset$N_FacilitiesNearBy.Mall.<-as.integer(daegu_dataset$N_FacilitiesNearBy.Mall.)
daegu_dataset$N_FacilitiesNearBy.ETC.<-as.integer(daegu_dataset$N_FacilitiesNearBy.ETC.)
daegu_dataset$N_FacilitiesNearBy.Park.<-as.integer(daegu_dataset$N_FacilitiesNearBy.Park.)
daegu_dataset$N_SchoolNearBy.Elementary.<-as.integer(daegu_dataset$N_SchoolNearBy.Elementary.)
daegu_dataset$N_SchoolNearBy.Middle.<-as.integer(daegu_dataset$N_SchoolNearBy.Middle.)
daegu_dataset$N_SchoolNearBy.High.<-as.integer(daegu_dataset$N_SchoolNearBy.High.)
daegu_dataset$N_SchoolNearBy.University.<-as.integer(daegu_dataset$N_SchoolNearBy.University.)
daegu_dataset$N_FacilitiesNearBy.Total.<-as.integer(daegu_dataset$N_FacilitiesNearBy.Total.)
daegu_dataset$N_SchoolNearBy.Total.<-as.integer(daegu_dataset$N_SchoolNearBy.Total.)
str(daegu_dataset)
```
# Task 3.  Sommaires des données
```{r}
summary(daegu_dataset)
```


# Task 3.  Données manquantes NA


Sélectionner les variables qui ont plus de 40% de donnees NA.
```{r}
seuil<-0.4
Tester_si_Trop_de_NA<-map_lgl(daegu_dataset, ~mean(is.na(.x)) >seuil )
Tester_si_Trop_de_NA %>%  as.matrix()
```

On garde gardr celle qui n’ont pas plus de 40% de données manquantes en prenant le complémentaire.
```{r}
Nom_var_a_garder <- names(Tester_si_Trop_de_NA)[!Tester_si_Trop_de_NA]
Nom_var_a_garder
```

Calculer le nombre de données manquante NApar variable à l’aide de la fonction is.na().
```{r}
is.na(daegu_dataset)%>%colSums() %>%  as.matrix()
```

```{r}
str(daegu_dataset)
```

# Task 4.  Agir sur les variables

Renommer les variables
```{r}

daegu_dataset=rename.variable(daegu_dataset,"SalePrice","Prix_Vente")
daegu_dataset=rename.variable(daegu_dataset,"YearBuilt","Année_Construction")
daegu_dataset=rename.variable(daegu_dataset,"YrSold","Année_Vente")
daegu_dataset=rename.variable(daegu_dataset,"MonthSold","Mois_Vente")
daegu_dataset=rename.variable(daegu_dataset,"Size.sqf.","Surface")
daegu_dataset=rename.variable(daegu_dataset,"Floor","Niveau_Etage")
daegu_dataset=rename.variable(daegu_dataset,"HallwayType","TCouloir")
daegu_dataset=rename.variable(daegu_dataset,"HeatingType","TChauffage")
daegu_dataset=rename.variable(daegu_dataset,"AptManageType","TGestion")
daegu_dataset=rename.variable(daegu_dataset,"N_Parkinglot.Ground.","Nb_Parking_Surface")
daegu_dataset=rename.variable(daegu_dataset,"N_Parkinglot.Basement.","Nb_Parking_Sous_Sol")
daegu_dataset=rename.variable(daegu_dataset,"TimeToBusStop","Temps_Bus")
daegu_dataset=rename.variable(daegu_dataset,"TimeToSubway","Temps_Metro")
daegu_dataset=rename.variable(daegu_dataset,"N_APT","Nb_Appartment_Batiment")
daegu_dataset=rename.variable(daegu_dataset,"N_manager","Nb_Gestionnaire")
daegu_dataset=rename.variable(daegu_dataset,"N_elevators","Nb_Ascenseurs")
daegu_dataset=rename.variable(daegu_dataset,"SubwayStation","Station_Metro")
daegu_dataset=rename.variable(daegu_dataset,"N_FacilitiesNearBy.PublicOffice.","Nb_Bureau_Publics")
daegu_dataset=rename.variable(daegu_dataset,"N_FacilitiesNearBy.Hospital.","Nb_Hopitaux")
daegu_dataset=rename.variable(daegu_dataset,"N_FacilitiesNearBy.Dpartmentstore.","Nb_Grands_Magasins")
daegu_dataset=rename.variable(daegu_dataset,"N_FacilitiesNearBy.Mall","Nb_Centre_Commerciaux")
daegu_dataset=rename.variable(daegu_dataset,"N_FacilitiesNearBy.ETC.","Nb_AUtres_Proximité")
daegu_dataset=rename.variable(daegu_dataset,"N_FacilitiesNearBy.Park.","Nb_Parcs")
daegu_dataset=rename.variable(daegu_dataset,"N_SchoolNearBy.Elementary.","Nb_Ecoles_Primaires")
daegu_dataset=rename.variable(daegu_dataset,"N_SchoolNearBy.Middle.","Nb_Ecoles_Colléges")
daegu_dataset=rename.variable(daegu_dataset,"N_SchoolNearBy.High.","Nb_Ecoles_Lycée")
daegu_dataset=rename.variable(daegu_dataset,"N_SchoolNearBy.University.","Nb_Ecoles_Universités")
daegu_dataset=rename.variable(daegu_dataset,"N_FacilitiesInApt","Nb_Installations")
daegu_dataset=rename.variable(daegu_dataset,"N_FacilitiesNearBy.Total.","Nb_Total_Proximité")
daegu_dataset=rename.variable(daegu_dataset,"N_SchoolNearBy.Total.","Nb_Total_Ecoles")
str(daegu_dataset)

```

# Task 5.  Creer un sous jeu de données au format .csv

```{r}
write.csv(daegu_dataset, "daegu_dataset.csv")
```
