---
title: "Projet_IASD_24_25 - 03 Analyse Année_Construction"
subtitle: 'Prédiction du prix du logment à Daegu '
author: "Malik Chettih"
output:
#  pdf_document:
#    toc: yes
  html_document:
    code_folding: hide
    css: ./style.css
    df_print: paged
    highlight: tango
    number_sections: no
    theme: flatly
    toc: yes
    toc_float:
      collapsed: no
---

# Installation des librairies  {.unnumbered}
```{r}
library(rmarkdown)
library(tidyverse) # pour  %>%
library(questionr) #rename.variable
library(kableExtra)
library(knitr)
library(e1071) # skewness et kurtosis
library(ggplot2)
library(plotly) # graphes dynamiques
library(MASS)
library(fitdistrplus) #graphe Cullen & Fr

```

# Task 1.  Téléchargement des données

```{r}
mydata=read.csv2("mytrain_subset.csv", sep=",")
paged_table(mydata)
summary(mydata)
```

Pour alléger les écritures, procédons à des copies de nos variables
```{r}
Prix_Vente<-mydata$Prix_Vente
Année_Construction<-mydata$Année_Construction
Année_Vente<-mydata$Année_Vente
Mois_Vente<-mydata$Mois_Vente
Surface<-mydata$Surface
Niveau_Etage<-mydata$Niveau_Etage
TCouloir<-mydata$TCouloir
TChauffage<-mydata$TChauffage
TGestion<-mydata$TGestion
Nb_Parking_Surface<-mydata$Nb_Parking_Surface
Nb_Parking_Sous_So<-mydata$Nb_Parking_Sous_Sol
Temps_Bus<-mydata$Temps_Bus
Nb_Appartment_Batiment<-mydata$Nb_Appartment_Batiment
Nb_Gestionnaire<-mydata$Nb_Gestionnaire
Nb_Ascenseurs<-mydata$Nb_Ascenseurs
Station_Metro<-mydata$Station_Metro
Nb_Bureau_Publics<-mydata$Nb_Bureau_Publics
Nb_Hopitaux<-mydata$Nb_Hopitaux
Nb_Grands_Magasins<-mydata$Nb_Grands_Magasins
Nb_Centre_Commerciaux<-mydata$Nb_Centre_Commerciaux
Nb_AUtres_Proximité<-mydata$Nb_AUtres_Proximité
Nb_Parcs<-mydata$Nb_Parcs
Nb_Ecoles_Primaires<-mydata$Nb_Ecoles_Primaires
Nb_Ecoles_Colléges<-mydata$Nb_Ecoles_Colléges
Nb_Ecoles_Lycée<-mydata$Nb_Ecoles_Lycée
Nb_Ecoles_Universités<-mydata$Nb_Ecoles_Universités
Nb_Installations<-mydata$Nb_Installations
Nb_Total_Proximité<-mydata$Nb_Total_Proximité
Nb_Total_Ecoles<-mydata$Nb_Total_Ecoles

```

# Task 1 - Effectifs de Station_Metro
```{r}
T_eff_Station_Metro<-table(Station_Metro) 
T_eff_Station_Metro

```
# Task 2 - Effectifs cummulés de Station_Metro
```{r}
cumsum(T_eff_Station_Metro)
```

# Task 3 - Fréquence des modalités de Station_Metro
```{r}
prop.table(T_eff_Station_Metro)
```

# Task 4 - Fréquences cumulés de Station_Metro
```{r}
cumsum(prop.table(T_eff_Station_Metro))
```

# Task 5 - Indicateurs de tendance centrale et de position

## Mode(s)/ Classe(s) modale(s) empirique(s). Modalité(s) la/les plus fréquente(s). 

Pas nécessairement unique!
Pour les variables catégorielles ou discrètes, le(s) mode(s) est la (les) modalité(s) la (les) plus fréquente(s):

```{r}
c(which.max(table(Station_Metro)),max(table(Station_Metro)))
```
## Les quantilles 
```{r}
median(as.numeric(Station_Metro))
```


# Task 5 - Indicateurs de tendance centrale et de position (NA)
```{r}

```

# Task 6 - Représentations graphiques

## Diagramme en barres
La hauteur de chaque barre est proportionnelle à l’effectif (ou à la fréquence). La largeur de chaque barre est arbitrairement choisie.

```{r}
plot_ly(x = names(table(Station_Metro)), y = table(Station_Metro), type = 'bar', marker = list(color = "purple")) %>%
  layout(title = 'Surface: Diagramme en barres',
         xaxis = list(title = 'Station_Metro'),
         yaxis = list(title = 'Effectifs'))
```

## Diagramme en secteurs
Chaque secteur angulaire est proportionnel à l’effectif (ou à la fréquence).
```{r}
```

##
```{r}
couleur <- c("#FF5733", "#33FFB1", "#3379FF") 
couleur1 <- c("#890090", "#402023", "#59F9FF") 
plot_ly(labels =  names(table(Station_Metro)), values = table(Station_Metro), type = 'pie', marker = list(colors = couleur1)) %>%
  layout(title  = 'Niveau: Diagramme en secteurs')
```

## Histogramme
Dans un histogramme, les rectangles ont pour bornes les bornes de chaque classe et la hauteur est soit l’effectif soit la fréquence.
```{r}
plot1<-plot_ly(x = Station_Metro, name = "Effectifs",
        type = 'histogram', 
        nbinsx = 10,  
        marker = list(color = "purple")) %>%
  layout(title = 'Station_Metro :Histogramme',
         xaxis = list(title = 'Taille'),
         yaxis = list(title = 'Effectif')) %>% 
  layout(
  barmode="overlay",
  bargap=0.1)

plot2<-plot_ly(x = Station_Metro, name = "Frequences",
        type = 'histogram', 
        histnorm = "probability", 
        nbinsx = 10,  
        marker = list(color = "cyan")) %>%
  layout(title = 'Station_Metro :Histogramme',
         xaxis = list(title = 'Taille'),
         yaxis = list(title = 'Fréquences')) %>% 
  layout(
  barmode="overlay",
  bargap=0.1)

subplot(plot1, plot2)
```

## Boxplot/Boîte de distribution/boîte à moustache
Résume quelques caractéristiques de position et de dispersion du caractére étudié (médiane, quartiles, minimum, maximum ou déciles).

##
```{r}
```

##
```{r}
```

##
```{r}
```

##
```{r}
```