---
title: "Part. 2.B Analyse univariée "
subtitle: " "
author: "Katia Meziani"
output:
#  pdf_document:
#    toc: yes
  html_document:
    code_folding: hide
    css: ./style.css
    df_print: paged
    highlight: tango
    number_sections: no
    theme: flatly
    toc: yes
    toc_float:
      collapsed: no
---





```{r setup, include=FALSE}
knitr::opts_chunk$set(warning = FALSE,message=FALSE)
```






# Librairies  et jeu de données {.unnumbered}



```{r message=FALSE, warning=FALSE, out.width = "60%"}
library(rmarkdown)
library(tidyverse) # pour  %>%
library(knitr) # kable
library(e1071) # skewness et kurtosis
library(ggplot2)
library(plotly) # graphes dynamiques
library(MASS)
library(fitdistrplus) #graphe Cullen & Frey


```




Télécharger le jeu de données EPO modifié et nommer le `mydata`. 

```{r eval=TRUE}
mydata=read.csv2("mydata2.csv",sep=',',row.names = 1)
paged_table(mydata)
```


Transformer la nature des variables nécessaires.

```{r eval=TRUE}
mydata$sexe<-as.factor(mydata$sexe)  
mydata$taille<-as.numeric(mydata$taille)   
mydata$Score<-as.factor(mydata$Score) 
mydata$niveau<-ordered(mydata$niveau,levels=c("L1_2","L3","M1_2"))
 str(mydata)
```

Pour alléger les écritures, procédons à des copies de nos variables

```{r eval=TRUE}
sexe<-mydata$sexe
age<-mydata$age
taille<-mydata$taille
niveau<-mydata$niveau
Score<-mydata$Score
scoreNum<-mydata$scoreConnaissance
```



###  Task 1 




Afficher la table des effectifs de la variable `sexe` et le nommer `T_eff_sexe`

```{r}
T_eff_sexe<-table(sexe)
T_eff_sexe
```



Afficher la table des effectifs cummulés de la variable `sexe` 


```{r}
cumsum(T_eff_sexe)
```





###  Task 2  




Afficher les Fréquences de la variable `sexe` 


```{r}
prop.table(T_eff_sexe)
```




Afficher les Fréquences cummulées de la variable `sexe` .



```{r}
cumsum(prop.table(T_eff_sexe))
```



###  Task 3  



Afficher le tableau d'effectifs  de  la variable `taille`  en considérant 4 classes  et le nommer `T_eff_taille_4`.



```{r}
T_eff_taille_4<-table(cut(taille,breaks=4))
T_eff_taille_4
```


Afficher les fréquences de  la variable `taille`  en considérant 4 classes.


```{r}
prop.table(T_eff_taille_4)
```



###  Task 4  



Calculer la `taille` moyenne et la médiane. 



```{r}
paste0('mean = ',mean(taille))
paste0('median = ', median(taille))
```

 Donner la classe modale pour un découpage en 4 classes de la variables `taille`.  



```{r}

T_eff_taille_4<-table(cut(taille,breaks=4))
c(which.max(T_eff_taille_4),max(T_eff_taille_4))


```


Donner Calculer le mode de la variable `Score`.


```{r}
table(Score)
c(which.max(table(Score)),max(table(Score)))
```


Afficher le min, le max et les 3 quartiles pour la variable `scoreConnaissance`. 


```{r}
quantile(mydata$scoreConnaissance)
```




Pour la variable qualitative ordonnée `niveau`, calculer le 1er quartile.


```{r}
levels(niveau)[quantile(as.numeric(niveau),prob=0.25)]

```







###  Task 5  




Proposer une representation graphiquede la variable `sexe`.



```{r out.width = "45%"}

plot_ly(x = names(table(mydata$sexe)), y = table(mydata$sexe), type = 'bar', marker = list(color = "purple")) %>%
  layout(title = 'sexe: Diagramme en barres',
         xaxis = list(title = 'Niveau'),
         yaxis = list(title = 'Effectifs'))
```


Proposer une representation graphique de la variable `Score`.

```{r out.width = "45%"}

couleur <- c("#FF5733", "#33FFB1", "#3379FF") 
plot_ly(labels =  names(table(mydata$Score)), values = table(mydata$Score), type = 'pie', marker = list(colors = couleur)) %>%
  layout(title = 'Score: Diagramme en secteurs')
```



Proposer une representation graphique de la variable `scoreConnaissance`.

```{r out.width = "45%"}

plot_ly(x = names(table(mydata$scoreConnaissance)), y = table(mydata$scoreConnaissance)) %>%
  layout(title = ' Diagramme en bâtons',
         xaxis = list(title = 'scoreConnaissance'),
         yaxis = list(title = 'Effectifs'))%>%
  add_bars(x= names(table(mydata$age)),y= table(mydata$age),width = 0.01)
```





Proposer une representation graphique de la variable `Taille`.


```{r out.width = "45%"}
plot_ly(x = mydata$taille, name = "Effectifs",
        type = 'histogram', 
        nbinsx = 7,  
        marker = list(color = "purple")) %>%
  layout(title = 'Niveau :Histogramme',
         xaxis = list(title = 'Taille'),
         yaxis = list(title = 'Effectif')) %>% 
  layout(
  barmode="overlay",
  bargap=0.1)



```




Proposer une representation graphique de la variable `age`.


```{r out.width = "45%"}
plot_ly(y = mydata$age, type = "box",name = "", marker = list(color = "pink"))%>%
 layout(title = 'AGE: Boxplot',
     yaxis = list(title = 'Taille'))


```


###  Task 6  



```{r eval=TRUE}
library(rmarkdown)
library(MASS)
data_cars <- as.data.frame(cars)
paged_table(data_cars)
```


```{r}
distance<-data_cars$dist
```
Quelle loi convient à la variable `speed`?


```{r}
speed=data_cars$speed
descdist(distance, boot=100)
```

La loi normale semble bien *"fitter"* 
```{r}

plot(fitdist(speed, "norm"))

```

```{r}

```



Les données `speed` sont-elles issues d'une loi normale ? Proposer un test


**Test de Shapiro**  $H_0$: Loi normale $v.s.$ $H_1$: Pas une loi normale.

```{r}
shapiro.test(speed)
```



$\Rightarrow$ Petite *$p$-value*$>5\%$, on ne rejette pas $H_0$ donc oui, les données `speed` sont issues d'une loi normale!






