---
title: "Part. 2.A. Prise en main des données"
subtitle:  "Corrigé" 
author: "Katia Meziani"
output:
  html_document:
    highlight: tango
    theme: flatly
    number-sections: true
    code_folding: show
    toc: yes
    toc_float:
      collapsed: true
    number_sections: no
 

---

```{r setup, include=FALSE}
knitr::opts_chunk$set(echo = TRUE, eval=TRUE,message=FALSE,warning=FALSE)
```





# Installation des librairies  {.unnumbered}



```{r message=FALSE, warning=FALSE}
library(rmarkdown)
library(tidyverse) # pour  %>%
library(questionr) #rename
#library(caret) # preprocess ici
#library(MASS)
#library(survival)
#library(npsurv)
#library(lsei)
#library(fitdistrplus)
#library(questionr)
#library(knitr)
#library(ggplot2)
#library(cowplot)
#library(reshape2)
#library(dplyr)
#library(GGally)
#library(corrplot)
#library(carmydata) 
#library(car)
#library(multcomp)
#library(dplyr)

```




# Task 1.  Téléchargement des données 

Avec  la commande `read.csv2(`FormationR.csv`)` télécharger le  jeu de données EPO et nommer le `mydata`. Afficher ensuite vos données avec la fonction `paged_table` de la librarie `rmarkdown`.

```{r}
mydata=read.csv2("FormationR.csv")
library(rmarkdown)
paged_table(mydata)
```


# Task 2.  Transformer le type d'une variable 

La fonction  `str` permet de visualiser la nature des données. Commenter la sortie de la fonction `str(mydata)`.  Transformer la nature des variables nécessaires sauf la variable `niveau`. Et vérifier que les modifications ont bien été faites.

```{r }
 str(mydata)
```

```{r }

mydata$rapportSexuel<-as.factor(mydata$rapportSexuel)
mydata$rapportRisque<-as.factor(mydata$rapportRisque)     
mydata$transAvecPres<-as.factor(mydata$transAvecPres)          
mydata$sexe<-as.factor(mydata$sexe)              
mydata$departement<-as.factor(mydata$departement)       
mydata$UFR<-as.factor(mydata$UFR) 
 str(mydata)
```



# Task 3. Variable ordonnée

Transformer la variable `niveau`en variable ordonnée
             

```{r}
mydata$niveau=ordered(mydata$niveau,levels=c("L1","L2","L3","M1","M2"))
levels(mydata$niveau)
str(mydata$niveau)
```


# Task 4.  Affichage selectif

De quel genre est le dernier individu ? Afficher les informations du 10 *ème* individu.


```{r}
mydata[40,2]
mydata[10,]
```


#  Données manquantes `NA`


### Suppression des lignes trop sparse

```{r}
seuil <- 0.4
Tester_si_Trop_de_NA <- map_lgl(subset(mydata,select=c( -id)), ~mean(is.na(.x)) >seuil )
Tester_si_Trop_de_NA %>%  as.matrix()
```



```{r}

Nom_var_a_garder <- names(Tester_si_Trop_de_NA)[!Tester_si_Trop_de_NA]
Nom_var_a_garder

```


Nombre de données manquantes


```{r}
is.na(mydata)%>%colSums() %>%  as.matrix()
```

### Variables Quantitatives.


Sélectionner les variables quantitatives et remplacer les `NA`par la `median`

```{r}
Nom_Var_Quantita<-sapply(mydata, is.numeric)

mydata[Nom_Var_Quantita] <- lapply(mydata[Nom_Var_Quantita], function(x) ifelse(is.na(x), median(x, na.rm = TRUE), x))

mydata %>% select_if(is.numeric) %>%is.na()%>%colSums() %>%  as.matrix()
```



### Variables Qualitatives

Sélectioner le nom des variables qualitatives et remplacer  les données manquantes `NA`  par le mode.

```{r}
Nom_Var_Qualita<-mydata %>% discard(is.numeric) %>%colnames()

for(col in Nom_Var_Qualita){
  mode <- names(which.max(table(mydata[col])))
  mydata[is.na(mydata[col]), col] <- mode
}

mydata %>% is.na()%>%colSums() %>%  as.matrix()
```




Dans notre jeu de données 340 ans est une donnée abérrante, après vérification, il s'agit de 34 ans.


```{r}
mydata$age[which.max(mydata$age)]
mydata$age[which.max(mydata$age)]=34
mydata$age[which.max(mydata$age)]
```




# Task 5 : Supprimer un modalités

Afficher les modalités de la variable `sexe` à l'aide de la commande `levels(mydata$sexe)` ? Pourquoi observe-t-on 3 modalités? 



```{r}
levels(mydata$sexe)
```

```{r}
mydata=subset(mydata,sexe=="F"|sexe=="H") 
mydata$sexe=droplevels(mydata$sexe)
levels(mydata$sexe)
```



# Task 6: Ajout d'une modalité

Les variables `UFR`, `rapportRisque`, `transAvecPres` et `rapportSexuel` ont une modalité vide `' '` également



```{r}
summary(mydata[,c('UFR','rapportRisque','transAvecPres','rapportSexuel')])
```




```{r}
levels(mydata$UFR)[levels(mydata$UFR) == ''] <- "NR"
levels(mydata$rapportRisque)[levels(mydata$rapportRisque) == ''] <- "NR"
levels(mydata$transAvecPres)[levels(mydata$transAvecPres) == ''] <- "NR"
levels(mydata$rapportSexuel)[levels(mydata$rapportSexuel) == ''] <- "NR"
summary(mydata[,c('UFR','rapportRisque','transAvecPres','rapportSexuel')])
```

# Task 7: Regroupement de modalités



Créeons un nouvelle colonne nomméé `Score` dans notre jeu de données qui sera une copie de la colonne `scoreConnaissance` mais de nature catégorielle. Puis regrouper les  modalités de `Score`  en 3  nouvelles modalités (`inf à 3`, `=3` et  `sup à 3`). Le regroupement de modalités se fait à l'aide de `levels`.


```{r}
mydata$Score<-as.factor(mydata$scoreConnaissance)
paged_table(mydata)
levels(mydata$Score)
levels(mydata$Score) <- c("inf à 3","inf à 3","inf à 3", "=3", "sup à 3","sup à 3","sup à 3")
levels(mydata$Score)
```





Regrouper les  modalités de `niveau` en 3  nouvelles modalités `L1_2`, ` L3`, `M1_2`.


```{r}
levels(mydata$niveau)
levels(mydata$niveau) = c("L1_2", "L1_2", "L3", "M1_2", "M1_2")
levels(mydata$niveau)
```


# Task 8 : Renommer une variables


```{r}
#library(questionr)
#names(mydata)
mydata=rename.variable(mydata,"frereEtSoeur","F&S")
names(mydata)

```


Renommer les variables `rapportRisque`, `rapportAge` et `rapportSexuel` en respectivement `RRisque`, `RAge` et `RSexuel`
```{r}
mydata=rename.variable(mydata,"rapportRisque","RRisque")
mydata=rename.variable(mydata,"rapportAge","RAge")
mydata=rename.variable(mydata,"rapportSexuel","RSexuel")
names(mydata)
```


Sélectionner les variables `sexe`, `age`, `taille`,  `niveau`, `scoreConnaissance`, `Score`           


```{r}

mydata2<-mydata[, c(2: 5, 13,14)]
names(mydata2)
```

Pour créer un fichier `mydata2.csv`.          


```{r}

write.csv(mydata2, "mydata2.csv") 


```

