---
title: "Part. 2.A. Prise en main des données"
subtitle:  "" 
author: "Katia Meziani"
output:
  html_document:
    highlight: tango
    theme: flatly
    number-sections: true
    code_folding: show
    toc: yes
    toc_float:
      collapsed: true
    number_sections: no
 

---

```{r setup, include=FALSE}
knitr::opts_chunk$set(echo = TRUE, eval=TRUE,message=FALSE,warning=FALSE)
```





# Installation des librairies  {.unnumbered}



```{r message=FALSE, warning=FALSE}
library(rmarkdown)
library(tidyverse) # pour  %>%
library(questionr) #rename
library(caret) # preprocess ici
```




# Task 1.  Téléchargement des données 

Avec  la commande `read.csv2(`FormationR.csv`)` télécharger le  jeu de données EPO et nommer le `mydata`. Afficher ensuite vos données avec la fonction `paged_table` de la librarie `rmarkdown`.

```{r eval=FALSE}
mydata=read.csv2("FormationR.csv")
library(rmarkdown)
paged_table(mydata)
```


# Task 2.  Transformer le type d'une variable 

La fonction  `str` permet de visualiser la nature des données. Commenter la sortie de la fonction `str(mydata)`.  Transformer la nature des variables nécessaires sauf la variable `niveau`. Et vérifier que les modifications ont bien été faites.

```{r }

```

```{r }


```



# Task 3. Variable ordonnée

Transformer la variable `niveau`en variable ordonnée
             

```{r}

```


# Task 4.  Affichage selectif

De quel genre est le dernier individu ? Afficher les informations du 10 *ème* individu.


```{r}

```


#  Données manquantes `NA`


### Suppression des lignes trop sparse

```{r }

```



```{r}



```


### Variables Quantitatives.


Sélectionner les variables quantitatives et remplacer les `NA`par la `median`

```{r}



```


### Variables Qualitatives

Sélectioner le nom des variables qualitatives et remplacer  les données manquantes `NA`  par le mode.

```{r}



```


Dans notre jeu de données 340 ans est une donnée abérrante, après vérification, il s'agit de 34 ans.

```{r}



```



# Task 5 : Supprimer un modalités

Afficher les modalités de la variable `sexe` à l'aide de la commande `levels(mydata$sexe)` ? Pourquoi observe-t-on 3 modalités? 


```{r}



```


# Task 6: Ajout d'une modalité

Les variables `UFR`, `rapportRisque`, `transAvecPres` et `rapportSexuel` ont une modalité vide `' '` également


```{r}



```


```{r}



```



# Task 7: Regroupement de modalités



Créeons un nouvelle colonne nomméé `Score` dans notre jeu de données qui sera une copie de la colonne `scoreConnaissance` mais de nature catégorielle. Puis regrouper les  modalités de `Score`  en 3  nouvelles modalités (`inf à 3`, `=3` et  `sup à 3`). Le regroupement de modalités se fait à l'aide de `levels`.

```{r}



```



Regrouper les  modalités de `niveau` en 3  nouvelles modalités `L1_2`, ` L3`, `M1_2`.


```{r}



```


# Task 8 : Renommer une variables


```{r}



```


Renommer les variables `rapportRisque`, `rapportAge` et `rapportSexuel` en respectivement `RRisque`, `RAge` et `RSexuel`
```{r}



```

Pour créer un fichier `mydata2.csv` avec les variables `sexe`, `age`, `taille`,  `niveau`, `scoreConnaissance`, `Score`           

```{r}



```


