---
title: "Part. 2.C Analyse multivariée "
subtitle: " "
author: "Katia Meziani"
output:
#  pdf_document:
#    toc: yes
  html_document:
    code_folding: hide
    css: ./style.css
    df_print: paged
    highlight: tango
    number_sections: no
    theme: flatly
    toc: yes
    toc_float:
      collapsed: no
---



  
  

# Librairies  et jeu de données {.unnumbered}



```{r message=FALSE, warning=FALSE, out.width = "60%"}
library(rmarkdown)
library(tidyverse) # pour  %>%
library( kableExtra) # kbl
library(knitr) # kable
library(ggplot2)
library(plotly) # graphes dynamiques
library(MASS)
library(corrplot) # corrplot
library(GGally) # ggpairs
library(gridExtra) # co-plot pour ggplot
```



Télécharger le jeu de données EPO modifié et nommer le `mydata`. 

```{r eval=FALSE}
mydata=read.csv2("mydata2.csv",sep=',',row.names = 1)
paged_table(mydata)
```


Transformer la nature des variables nécessaires.

```{r eval=FALSE}
mydata$sexe<-as.factor(mydata$sexe)  
mydata$taille<-as.numeric(mydata$taille)   
mydata$Score<-as.factor(mydata$Score) 
mydata$niveau<-ordered(mydata$niveau,levels=c("L1_2","L3","M1_2"))
 str(mydata)
```

Pour alléger les écritures, procédons à des copies de nos variables

```{r eval=FALSE}
sexe<-mydata$sexe
age<-mydata$age
taille<-mydata$taille
niveau<-mydata$niveau
Score<-mydata$Score
scoreNum<-mydata$scoreConnaissance
```



### Task 1 



Afficher le tableau de la distribution empirique jointe des variables (`sexe`,`Score`).



```{r}

```





Afficher le tableau des distributions empiriques marginales des variables `sexe` et `Score`. 





```{r}

```



Afficher le tableau des profils colonnes et des profils lignes pour les variables `sexe` et `Score`. 



```{r}

```





### Task 2 



Afficher la moyenne  de la variable quantitative `taille` en fonction des modalités des facteurs `Score` et `niveau`.



```{r}

```



### Task 3 




Existe-t-il un lien entre les variables qualitatives `Score` et `niveau`? Faire un test.


```{r}

```





Existe-t-il un lien entre la variable quantitative `age` et la variable  qualitative `sexe`? Faire un test.

```{r}

```





Existe-t-il un lien entre la variable quantitative `age` et la variable  qualitative `Score`? Faire un test.

 
```{r}

```





Existe-t-il un lien entre la variable quantitative `age` et la variable  qualitative `scoreNum`? Faire un test.

```{r}

```



### Task 4 


Comparer les variables qualitatives `niveau` et `Score` à l'aide d'un diagramme en barres. 



```{r}


```




### Task 5  


Afficher les boxplots de la variable `age` suivant les modalités de la variable `Score`. 





```{r   out.width = "60%", fig.align = 'center'}

```





Comparer l'`age` moyen des participants suivant leur `niveau` via une représentation graphique.



```{r   out.width = "60%", fig.align = 'center'}

```




###  Task 6 



Dessiner le nuage de points (`age`,`scoreConnaissance`).Afficher la droite des moindres carrées. 





```{r   out.width = "60%", fig.align = 'center',message=FALSE, warning=FALSE}


```




Dessiner les 3 nuages de points (`age`,`scoreConnaissance`) par modalités de la variable `niveau`. Afficher les 3 droites des moindres carrées.



```{r   out.width = "60%", fig.align = 'center',message=FALSE, warning=FALSE}


```



